252Edepot - Archives communales déposées de Framont
Archives Départementales de la Haute-Saône
Série Edepot
ARCHIVES COMMUNALES DEPOSEES. ARCHIVES DES INTERCOMMUNALITES.
252Edepot - Archives communales déposées de Framont
1603-1934
252Edepot1-32
Archives Départementales de la Haute-Saône 14B rue Miroudot St Ferjeux 70000 VESOUL
COMMUNE DE FRAMONT
Commune fusionnée en 1972 avec Mont-le-Franois, prend le nom de Framont. (1) Voir 252 E dépot 32/R, copies de lettres envoyées par le maire (1857). (2) Plan classé dans la collection des plans communaux déposés aux Archives Départementales de la Haute-Saône. Sources complémentaires aux Archives Départementales de la Haute-Saône: B 544, institution de juges et notaires à Franois (1726-1735). B 923, déclaration de l'église de Neuvelle-lès-Champlitte succursale de celle de Franois (1741-1743). B 8062 à 8071, justice seigneuriale de Franois (1717-1790). E 853, comptes d'échevinage (1789). G 14, difficultés entre le chapître de Champlitte et le titulaire de la cure de Franois (1633-1639). G 124, fondations au profit de la cure (1678-1736); déclaration des fonds et revenus de la cure (1790). H 412, bail d'une terre sise à Franois par l'abbaye de Theuley (1274). 20 L 12, comptes du maire (époque révolutionnnaire). 3 O 259, travaux communaux (depuis 1824). 3 E dépot, archives communales d'Achey. 365 E dépot, archives communales de Mont-le-Franois.
Modalités d'entrée
Dépôt du 02/10/2002
Dernier ajout le 09/10/2002
Archives publiques
Sommaire
ARCHIVES ANCIENNES
ADMINISTRATION COMMUNALE
252 Edepot 1
CULTE
252 Edepot 2-6
ARCHIVES MODERNES
ADMINISTRATION GENERALE DE LA COMMUNE
252 Edepot 7-14
ETAT-CIVIL
252 Edepot 15
POPULATION
252 Edepot 16
CONTRIBUTIONS
252 Edepot 17-19
AFFAIRES MILITAIRES
252 Edepot 20-21
POLICE
252 Edepot 22
ELECTIONS
252 Edepot 23
FINANCES DE LA COMMUNE
252 Edepot 24
EDIFICES COMMUNAUX
252 Edepot 25
BIENS ET BOIS COMMUNAUX-EAUX
252 Edepot 26-28
VOIRIE-REGIME DES EAUX-TRAVAUX PUBLICS
252 Edepot 29-30
CULTE
252 Edepot 31
INSTRUCTION PUBLIQUE
252 Edepot 32
- ARCHIVES ANCIENNES
  - ADMINISTRATION COMMUNALE
    - Copie d'une charte d'affranchissement de mainmorte des habitants de Mont-le-Franois et de Franois accordée par François de Vergy, baron et seigneur de Mont-le-Franois, Franois et autres lieux, et confirmée par Philippe II d'Espagne en 1560., XVIII° siècle; 252 Edepot 1; BB1
      Communicabilité
      Communicable
      Thesaurus historique:
      mainmorte
      Noms géographiques:
      FRAMONT; FRANOIS
      Noms de personnes:
      PHILIPPE II; VERGY (François de)
  - CULTE
    - Registre paroissial; baptêmes (1603-1609, 1617-1621, 1630-1636,1643-1646, 1650-1651, 1653-1660, 1675-1680); Franois et Neuvelle, baptêmes (1659-1673, 1680-1702); mariages (1677-1700), décès (1661-1668, 1680-1700, un baptême de 1702, 1661-1679), baptêmes (1674-1679), mariages (1661-1676), baptêmes (1661-1677, 1673-1677)., 1603-1702; 252 Edepot 2; GG1
      Support de substitution
      Cote 5Mi4R36
      Non communicable physiquement
      Raison: document microfilmé
      REGISTRE PAROISSIAL
      registre paroissial
      CHAMPLITTE; FRANOIS
    - Registre paroissial, baptêmes (1659-1671), baptêmes et quelques décès (1702-1716), mariages (1702-1716), décès (1703-1716, 2 baptêmes 1716)., 1659-1716; 252 Edepot 3; GG2
      FRANOIS
    - Registre paroissial, baptêmes, mariages, décès (1716-1756, 1769-1774, 1756-1769, 1774-1779). "Choses remarquables qui sont arrivées de mon temps..." (1709-1783)., 252 Edepot 4; GG3
    - Registre paroissial, décès (1747-1749, 1748-1750), baptêmes, mariages (1748-1749)., 1747-1750; 252 Edepot 5; GG4
    - Registre paroissial baptêmes, mariages, décès., 1780-1791; 252 Edepot 6; GG5
- ARCHIVES MODERNES
  - ADMINISTRATION GENERALE DE LA COMMUNE
    - Délibérations* du conseil municipal et actes divers., 1789-1812; 252 Edepot 7; D1
      REGISTRE; DELIBERATION
      Thesaurus administratif:
      CONSEIL MUNICIPAL
    - Délibérations* du conseil municipal., 1812-1831; 252 Edepot 8; D2
    - Délibérations* du conseil municipal (1831-1838). Arrêtés municipaux (1838-1895)., 1831-1895; 252 Edepot 9; D3
      REGISTRE; ARRETE DU MAIRE; DELIBERATION
    - Délibérations* du conseil municipal., 1838-1850; 252 Edepot 10; D4
    - Délibérations* du conseil municipal., 1850-1867; 252 Edepot 11; D5
    - Délibérations* du conseil municipal., 1867-1887; 252 Edepot 12; D6
    - Délibérations* du conseil municipal., 1887-1907; 252 Edepot 13; D7
    - Répertoires des actes soumis à l'enregistrement. (1), 1806-1907; 252 Edepot 14; D8
  - ETAT-CIVIL
    - Extraits d'état-civil envoyées par d'autres communes en vue de transcription ou de mention, naissances (an XI-1862), décès (1814-1878)., An XI-1878; 252 Edepot 15; E1
      ETAT CIVIL
  - POPULATION
    - Recensement quinquennal, listes nominatives (1836, 1846)., 252 Edepot 16; F1
      Cote 6Mi117
      RECENSEMENT DE POPULATION
  - CONTRIBUTIONS
    - Etat de section (A - V)., 1812; 252 Edepot 17; G1
      ETAT DE SECTION
    - Livre* des mutations., 1818; 252 Edepot 18; G2
      REGISTRE; LIVRE FONCIER
    - Plan tibériade du territoire de Franois (XVIII° siècle). Délimitation du territoire de Franois: procès-verbal (1823). Matrice de rôle de la contribution foncière (1812). Relevé des actes translatifs de propriétés foncières (1836-1837). Matrice cadastrale des propriétés bâties (1883-1910). Registre des augmentations et diminutions survenues dans les contenances et les revenus portés sur les matrices cadastrales (1858-1861)., 1812-1910; 252 Edepot 19; G3
      PLAN; MATRICE CADASTRALE
  - AFFAIRES MILITAIRES
    - Garde-nationale. Contrôle matricule, contrôle général de la réserve, du service ordinaire, tableau de recensement (1831). Listes nominatives (1830-1870). Habillement et équipement (1832-1850). Election des officiers et sous-officiers (1870)., 1831-1870; 252 Edepot 20; H1
      garde nationale
    - Armée territoriale. Registre des notifications et ordres de route (1835-1861). Cantonnement des troupes (1878-1891). Sapeurs-pompiers. Création d'une subdivision, liste nominative, élection d'un sergent-major, règlement, pompe à incendie (1853-1876). Guerre de 1870. Réquisitions (1871)., 1835-1891; 252 Edepot 21; H2
      ARMEE; GUERRE; SAPEUR POMPIER
  - POLICE
    - Sinistres, état des pertes., 1893; 252 Edepot 22; I1
      SECHERESSE; SINISTRE
  - ELECTIONS
    - Listes électorales (1834-1839). Election eu Président de la République (1851), rétablissement de l'Empire (1852), plébiscite (1870): procès-verbaux., 1834-1870; 252 Edepot 23; K1
      LISTE ELECTORALE; PROCES-VERBAL D'ELECTION
      ELECTION PRESIDENTIELLE
  - FINANCES DE LA COMMUNE
    - Budgets (an XIII-1808). Comptes de gestion (an XIII-1837)., 252 Edepot 24; L1
      BUDGET; COMPTE DE GESTION
  - EDIFICES COMMUNAUX
    - Réparations aux édifices publics: devis (1904, 1927-1930). Maison commune, acquisition d'une maison, construction de lieux d'aisances (1825-1867, plan). Réparations à la maison commune et à la fontaine (1837). Réparations à la maison commune et à la couverture de l'église (1882). Etablissement d'une bascule publique (1911). Erection d'un monument aux Morts (1920-1921). Eglise, réfection de la toiture, réparations, acquisition d'une cloche, agrandissement, ameublement, installation d'une horloge (1819-1899, plans). Reconstruction de l'église de Mont-le-Franois sur un terrain indivis ente les communes de Mont, Franois et Achey (1860-1863). Cimetière, construction d'une porte et d'une croix (plan), réparations au mur, acquisition d'un terrain, translation (plan, 1826-1919). Presbytère, acquisition d'une maison à Mont-le-Franois par les communes d'Achey, Franois et Mont-le-Franois (copie de l'acte de 1822), acquisition de l'ancien presbytère (1852), réparations (1903-1906)., 1819-1930; 252 Edepot 25; M1
      PLAN
      CIMETIERE; EDIFICE CULTUEL; HOTEL DE VILLE; PRESBYTERE
      ACHEY; FRAMONT; FRANOIS
  - BIENS ET BOIS COMMUNAUX-EAUX
    - Biens communaux, échange, vente, achat (1850-1907, plan). Délimitation de la broussaille de la Goulotte entre les communes de Franois et de Mont-le-Franois (1838-1842, plan). Pièces de procédure concernant la propriété du pré Gourdan, entre la commune et les sieurs Pierre Delamarche de Chargey et François Baulard d'Oyrières (1782, 1839-1845, 2 plans)., 1782-1907; 252 Edepot 26; N1
      CHARGEY-LES-GRAY; FRAMONT; FRANOIS; GOULOTTE (LA); GOURDAN (pré); OYRIERES
      BAULARD (François); DELAMARCHE (Pierre)
    - Procès-verbal d'aménagement des bois communaux, délimitation et bornage (1849-1856). Répartition du taillis de l'affouage (1829). Vente de bois (1807-1922). Exploitation de la coupe affouagère (1830-1832)., 252 Edepot 27; N2
      BOIS
    - Plan géomètrique pour faire connaître le lieu où l'on doit construire un château d'eau (1845). Etablissement d'un lavoir mobile sur le Salon: devis (1912). Installation d'une pompe à eau: propectus, devis, traité (1930). Rapport géologique sur les sources de la commune (1934)., 1845-1934; 252 Edepot 28; N3
      EAU SOUTERRAINE
      FRANOIS; SALON (cours d'eau)
  - VOIRIE-REGIME DES EAUX-TRAVAUX PUBLICS
    - Voirie urbaine. Travaux dans les rues, alignement, rigoles pavées (1838-1926). Ponts, réparations: devis (1825). Petite voirie. Chemins vicinaux, réparations, tableau général (1830-1923). Prestations (1837-1903)., 1825-1926; 252 Edepot 29; O1
      OUVRAGE D'ART; RESEAU ROUTIER; VOIE COMMUNALE
    - Régime des eaux. Curage des ruisseaux et fossés (1837-1838, 1933, 1 plan). Travaux divers. Haut-fourneau du Crochot, exhaussement de l'écluse (1829-1834), mise en chômage (1851), règlement d'eau (1853-1858)., 0; 252 Edepot 30; O2
      ENTREPRISE INDUSTRIELLE
      CROCHOT (LE); FRANOIS
  - CULTE
    - Erection de l'église de Franois en chapelle vicariale., 1845-1850; 252 Edepot 31; P1
      EDIFICE CULTUEL
  - INSTRUCTION PUBLIQUE
    - Délibérations* du comité de surveillance de l'instruction primaire (1834-1847), puis copies de lettres envoyées par le maire (1857)., 1834-1857; 252 Edepot 32; R1
      REGISTRE
      VIE SCOLAIRE